臺灣桃園地方法院刑事判決　　　　　 96年度交簡上字第153號
上　訴　人
即　被　告　甲○○原名廖國寬.
上列上訴人即被告因公共危險案件，不服本院民國96年5 月31日
96年度桃交簡字1888號第一審刑事簡易判決（檢察官聲請簡易判
決處刑書案號：台灣桃園地方法院檢察署96年度偵字第9996號）
，提起上訴，本院管轄之第二審合議庭認為不得以簡易判決處刑
，改用通常程序，自為第一審判決如下：
    主      文
原判決撤銷。
甲○○無罪。
    理      由
一、本件檢察官聲請簡易判決處刑意旨略以：被告甲○○於民國
    96年4 月5 日晚間7 時許，在臺北縣三峽鎮某工地內飲用1
    瓶蔘茸酒後，已不勝酒力而不能安全駕駛動力交通工具，竟
    仍駕駛車牌號碼Q9-4061 號之自用小客貨車，自該工地出發
    沿國道3 號高速公路南向行駛欲返家，嗣為警於同日晚間8
    時14分許，在國道2 號高速公路西向14公里處攔檢，經施以
    呼氣酒精濃度測試，發現其吐氣酒精含量高達每公升0.84毫
    克，因認被告甲○○涉犯刑法第185 條之3 服用酒類不能安
    全駕駛動力交通工具而駕駛之公共危險罪嫌等語。
二、按犯罪事實應依證據認定之，無證據不得認定犯罪事實，刑
    事訴訟法第154 條第2 項定有明文；又不能證明被告犯罪者
    ，應諭知無罪之判決，同法第301 條第1 項亦有明定。次按
    認定犯罪事實所憑之證據，雖不以直接證據為限，間接證據
    亦包括在內；然而無論直接或間接證據，其為訴訟上之證明
    ，須於通常一般之人均不致有所懷疑，而得確信其為真實之
    程度者，始得據為有罪之認定，倘其證明尚未達到此一程度
    ，而有合理之懷疑存在時，即應為有利於被告之認定，更不
    必有何有利之證據，最高法院30年上字第816 號判例、76年
    台上字第4986號判例參照。
三、公訴人認被告甲○○涉犯刑法第185 條之3 之服用酒類不能
    安全駕駛動力交通工具而駕駛罪嫌，無非係以被告「甲○○
    」於警詢之自白、呼氣酒精濃度檢測單、刑法第185 條之3
    案件測試觀察紀錄表、汽車駕駛人酒後生理協調平衡檢測紀
    錄表、內政部警政署國道公路警察局舉發違反道路交通管理
    事件通知單為其論據。訊據被告堅決否認公訴人所指上開犯
    行，辯稱：伊當日並無酒後駕駛之行為，亦未曾於警局製作
    筆錄，係遭其胞兄廖國龍冒名等語。
四、經查，經本院當庭採集被告甲○○之10指指紋，將該指紋卡
    連同台灣桃園地方法院檢察署96年度偵字第9996號偵查卷內
    第5 、6 頁「甲○○」名義之警詢筆錄、第7 頁之呼氣酒精
    濃度檢測單、第9 頁之汽車駕駛人酒後生理協調平衡檢測紀
    錄表、第11、12頁之逮捕通知書、第13、14、15頁口卡片署
    名「甲○○」名義之指紋12枚送請內政部警政署刑事警察局
    鑑驗結果，得知該送鑑署名甲○○指紋12枚與所附甲○○當
    庭按捺指紋卡之指紋不符，而與該局檔存廖國龍指紋卡之左
    拇指指紋相符等情，有該局96年8 月9 日刑紋字第09601186
    39號鑑驗書在卷可考，堪認本件係被告甲○○之胞兄廖國龍
    於96年4 月5 日晚間7 時許因酒後駕車為警攔檢，其呼氣酒
    精濃度達每公升0.84毫克，並有冒用其弟甲○○之名應訊及
    偽造甲○○之簽名及指印。是上訴人即被告甲○○並無服用
    酒類不能安全駕駛動力交通工具而駕駛之行為，自堪認定。
    本件依公訴人提出之證據，均不足以證明被告甲○○確有前
    開服用酒類不能安全駕駛動力交通工具而駕駛之犯行，此外
    ，復查無其他證據足證其確有公訴意旨所指上開犯行，揆諸
    首揭說明，本件既不能證明被告甲○○犯罪，依法自應為其
    無罪之諭知。
五、又關於公訴人起訴及法院審理對象之確定，為求客觀確定起
    訴及審理之對象，以確保訴訟程序之安定，通說兼採表示說
    或行動說為認定標準。本案被告甲○○於公訴人偵查程序時
    ，始終未曾到庭應訊，而在偵查階段公訴人對偵查對象之認
    知，僅存在於公訴人內心，如被告並非偵查中在押，則法院
    僅得以表現在具有對外公示作用之聲請簡易判決處刑書為準
    繩，而公訴人於聲請簡易判決處刑書中關於被告姓名、性別
    、出生年月日、身分證統一編號等資料之記載，已明顯對外
    宣示其追訴對象為甲○○，並無其他特徵可認定檢察官起訴
    對象係指被告甲○○以外之人，而且實際上亦確有如聲請簡
    易判決處刑書所載之被告甲○○其人，本院之審理、傳喚對
    象也係針對甲○○，被告甲○○本人更曾出庭應訊而為訴訟
    上之攻防，則無論採表示說或行動說之理論，檢察官聲請簡
    易判決處刑及本院審理之對象均應認係甲○○而非廖國龍（
    台灣高等法院暨所屬法院92年法律座談會刑事類提案第26號
    提案討論結果多數說亦同上旨）。被告甲○○既無於96年4
    月5 日晚間7 時許飲用酒類不能安全駕駛動力交通工具而駕
    駛之犯行，前已述及，依法自應為無罪之諭知。
六、原審未察，逕依卷內證據認定被告甲○○有服用酒類不能安
    全駕駛動力交通工具而駕駛之犯行，遽對被告甲○○為科刑
    之判決，尚非允洽，被告甲○○上訴意旨以其無犯罪行為，
    指摘原審判決不當，為有理由，自應由本院將原判決撤銷，
    改諭知被告甲○○無罪，以資適法。末按檢察官聲請簡易判
    決處刑之案件，經法院認為有刑事訴訟法第451 條之1 第4
    項但書規定之情形者，應適用通常程序審判之；對於簡易判
    決之上訴，準用刑事訴訟法第3 編第1 章及第2 章之規定，
    是管轄第二審之地方法院合議庭受理簡易判決上訴案件，應
    依通常程序審理，認案件有同法第452 條規定之情形者，應
    撤銷原判決，逕依通常程序為第一審判決，刑事訴訟法第45
    2 條、法院辦理刑事訴訟簡易程序案件應行注意事項第14條
    分別定有明文。本件既應對於上訴人即被告甲○○為無罪判
    決之諭知，原審本不得適用刑事訴訟法第7 編所定之簡易程
    序對其論罪科刑，而應依刑事訴訟法第452 條規定適用通常
    程序審判，故本院本件所為判決，係依據上開規定適用第一
    審通常程序而為之第一審通常程序判決，併予敘明。
據上論斷，應依刑事訴訟法第452 條、第455 條之1 第1 項、第
3 項、第369 條第1 項前段、第364 條、第301 條第1 項，判決
如主文。
本案經檢察官嵇珮晶到庭執行職務。
中　　華　　民　　國　　96　　年　　8 　　月　　31　　日
                  交通法庭審判長法　官　  曾淑華
                                法  官    王耀興
                                法  官    鄭吉雄
以上正本證明與原本無異。
如不服本判決，應於判決送達後10日內向本院提出上訴狀（應附
繕本）。
　　　　　　　　　　　　　　　  書記官  　劉宗源
中　　華　　民　　國　　96　　年　　8 　　月　　31　　日
